# 请教陈版，政府补助分类

提问人：cjzhangyong 时间：2017-12-11 08:52:33
A公司向政府经信局申请技改项目，技改补贴是企业 技改相关费用化，及投入的固定资产购置 1 ，企业取得政府补助，根据申报的资料，费用化的确认为收益相关，然后补助总额减去与收益相关的剩余确认为与资产相关的补助 由于固定资产 有些折旧年限不同，采用下列方法是否可行： 2 、根据年限进行加权平均计算递延收益的摊销年限（见下表） 3 、将与资产补助相关的补贴分到各个固定资产上面 根据每个固定资产进行计算摊销递延收益
金额A折旧年限B求和A*B加权平均年限 100.00 10 1,000.00 50.005 250.00 300.008 2,400.00 450.00 3,650.008.11

回答人：chenyiwei
尽可能采用你说的第三种方法“将与资产补助相关的补贴分到各个固定资产上面 根据每个固定资产进行计算摊销递延收益”。加权平均年限法仅在所涉及的资产数量很多，逐项调整分拆不切实可行时采用的近似、简化方法。